# 请教陈老师一个利润分配的问题

提问人：p258374209 时间：2017-09-19 20:17:34
陈老师好，有一个关于利润分配的问题需要请教您，就是我们是母公司，下设了若干家子公司，财务总监说利润分配是先由子公司分配给母公司，然后再由母公司分配给股东，这样就只有盈利的子公司做了分配而亏损的不管，我不能理解这样操作的理由，为什么不管亏损企业呢？

回答人：chenyiwei
利润分配是法人行为，即单个法人依据自身单独报表中的可分配利润向其股东分配。合并报表层面的未分配利润不作为确定利润分配方案的依据。